【裁判字號】    97,停,83
【裁判日期】    970829
【裁判案由】    聲請停止執行
【裁判全文】
臺北高等行政法院裁定
                                     97年度停字第00083號
聲  請  人  甲○○
相  對  人  財政部臺北市國稅局
代  表  人  凌忠嫄（部長）
上列當事人間因綜合所得稅事件，聲請停止執行，本院裁定如下
：
    主  文
聲請駁回。
聲請程序費用由原告負擔。
    理  由
一、按「行政訴訟繫屬中，行政法院認為原處分或決定之執行，
    將發生難於回復之損害，且有急迫情事者，得依職權或依聲
    請裁定停止執行。但於公益有重大影響，或原告之訴在法律
    上顯無理由者，不得為之。」，行政訴訟法第116條第2項定
    有明文。所謂「難於回復之損害」，係指其損害不能回復原
    狀，或不能以金錢賠償，或在一般社會通念上，如為執行可
    認達到回復困難之程度而言，亦即無法用經濟手段填補之精
    神上損害或事後填補損害，如與當初加損害之公益目的及損
    害之花費相比較，其之費用過鉅，而影響重大之情形。
二、本件相對人以聲請人94年度綜合所得稅結算申報，漏報本人
    及受扶養親屬王大維、劉志愚營利、薪資、利息所得合計新
    台幣（下同）765,904 元，經相對人查獲，歸課綜合所得總
    額5,014,341 元，補徵稅額398,482 元，並按所漏稅額
    301,326 元分處0.2 倍罰鍰60,200元。聲請人不服，申請復
    查，未獲變更（相對人以復查申請逾法定不變期間為駁回之
    理由），提起訴願，亦遭駁回，遂向本院提起行政訴訟（97
    年度訴字第2025號）。
三、聲請意旨略以：聲請人申請復查，尚未逾越法定不變期間；
    且相對人就其所為之補徵稅額及罰鍰處分，並未負舉證之責
    。再者，與本案即94年度綜合所得稅相同之聲請人89年度綜
    合所得稅案件，經相對人所屬大安稽徵所以93年3月18日財
    北國稅大安服字第0930204397號函略以，滯納稅款尚有爭議
    等語，並向法務部行政執行署臺北執行處申請暫緩執行在案
    。而本案之94年度綜合所得稅仍在行政爭訟中，行政處分尚
    未確定，依行政執行法第7條規定，行政執行事件應予駁回
    ；且依上開說明，本案之行政處分合法性顯有疑義，依訴願
    法第93條規定，亦應駁回行政執行事件。是依行政訴訟法第
    116 條規定，聲請停止執行94年度綜合所得稅及罰鍰云云。
四、按「原行政處分之執行，除法律另有規定外，不因提起訴願
    而停止。」，訴願法第93條第1 項定有明文；又「原處分或
    決定之執行，除法律另有規定外，不因提起行政訴訟而停止
    。」，行政訴訟法第116 條第1 項設有規定。故行政處分之
    執行，並不以行政處分業已確定為必要；且行政執行法第7
    條係規定行政執行期間之限制，並非規定尚未確定之行政處
    分不得執行，是以聲請人主張系爭94年度綜合所得稅補徵稅
    額及罰鍰之處分尚未確定，依行政執行法第7 條規定，其行
    政執行事件應予駁回云云，核係對於法規之誤解，並不足採
    。又聲請人聲請停止執行之系爭補徵稅額及罰鍰處分，依其
    處分內容觀之，客觀上並非不得以金錢加以補償，亦無將發
    生難以回復之損害情事，依首揭規定及說明，並不合聲請停
    止執行之要件。從而，本件聲請與停止執行之要件不符，聲
    請人聲請停止原處分之執行，不應准許，應予駁回。
五、依行政訴訟法第104條、民事訴訟法第95條、第78條，裁定
    如主文。
中    華    民    國    97    年     8    月   29     日
                   臺北高等行政法院第五庭
                             審判長法  官  張瓊文
                                   法  官  林育如
                                   法  官  蕭忠仁
上為正本係照原本作成。
如不服本裁定，應於送達後10日內向本院提出抗告狀（須按他造
人數附繕本）。
中    華    民    國    97    年     8    月   29     日
                                   書記官  蕭純純


司法院資訊處製作；財團法人民間司法改革基金會備份。
